【裁判字號】    90,訴,1822
【裁判日期】    901029
【裁判案由】    毒品危害防制條例
【裁判全文】
臺灣高雄地方法院刑事判決                          九十年度訴字第一八二二號
    公  訴  人  臺灣高雄地方法院檢察署檢察官
    被      告  甲○○
右列被告因毒品危害防制條例案件，經檢察官提起公訴（九十年度毒偵字第一九六一
號），及移送併案審理（九十年度毒偵字第四０一四號），本院判決如左：
    主    文
甲○○連續施用第一級毒品，累犯，處有期徒刑壹年。扣案之第一級毒品海洛因貳包
（驗後淨重共計參點壹捌公克），沒收銷燬之。又連續施用第二級毒品，累犯，處有
期徒刑玖月。扣案之第二級毒品安非他命壹包（驗後毛重零點柒公克），沒收銷燬之
。應執行有期徒刑壹年捌月。扣案之第一級毒品海洛因貳包（驗後淨重共計參點壹捌
公克）及第二級毒品安非他命壹包（驗後毛重零點柒公克），均沒收銷燬之。
    事    實
一、甲○○曾因違反麻醉藥品管理條例案件，經本院判處有期徒刑六月確定，於民國
    八十七年六月三日經易科罰金執行完畢。甲○○復因施用毒品案件，經本院以八
    十八年毒聲字第八九三號裁定送觀察、勒戒後，無繼續施用毒品之傾向，由臺灣
    高雄地方法院檢察署檢察官於八十八年二月二十二日以八十八年度偵字第三九一
    八號不起訴處分確定。再因施用第二級毒品安非他命案件，經本院以八十八年度
    毒聲字第二八八五號裁定送觀察、勒戒，並因認有繼續施用毒品之傾向，經本院
    以八十八年度毒聲字第三二八八號裁定送強制戒治，並由臺灣高雄地方法院檢察
    署檢察官提起公訴，經本院於八十九年十月二十日以八十九年度易字第三五二一
    號刑事判決判處有期徒刑七月，嗣經上訴臺灣高等法院高雄分院，於八十九年十
    二月三十日以八十九年度上易字第一九一一號刑事判決判處有期徒刑八月確定。
    甲○○猶不知悔改，復基於概括之犯意，自八十九年十二月三十一日某時許起至
    九十年八月二十九日下午某時許止，連續在高雄市○○區○○路五巷三十九號旁
    汽車修理廠內等處所，施用第二級毒品安非他命多次，期間約一、二日施用一次
    。另自九十年四月二十四日晚上某時許起至同年八月二十九日下午某時許止，連
    續在高雄市○○區○○路五巷三十九號旁汽車修理廠內等處所，施用第一級毒品
    海洛因多次，期間約一、二個月施用一次。嗣分別於九十年四月二十四日凌晨一
    時許，為警在高雄市○○區○○路五巷三十九號旁汽車修理廠內查獲，並扣得第
    二級毒品安非他命一包（驗後毛重０．七公克），及於同年八月二十九日晚上八
    時許，在高雄市○鎮區○○路與瑞北路口為警查獲，並扣得第一級毒品海洛因二
    包（驗後淨重共計三．一八公克）。
二、案經高雄市政府警察局移送臺灣高雄地方法院檢察署檢察官偵查起訴及移送併案
    審理。
    理    由
一、右揭事實業據被告甲○○於本院審理時供承不諱，且被告於九十年四月二十四日
    及同年八月二十九日為警查獲當日所採尿液，經送驗結果均分別呈安非他命及嗎
    啡陽性反應，有高雄市政府衛生局九十年五月四日及同年九月六日煙毒尿液檢驗
    成績書各一紙在卷可稽，復有第一級毒品海洛因二包（驗後淨重共計三．一八公
    克）及第二級毒品安非命一包（驗後毛重０．七公克）扣案可證，此亦有法務部
    調查局九十年十月九日編號（電腦條碼）000000000號鑑定通知書及高
    雄醫學大學附設中和紀念醫院九十年八月二十四日編號0000－000號檢驗
    報告單各一紙附卷可稽。又被告前因施用毒品案件，經本院八十八年度毒聲字第
    八九三號裁定送觀察、勒戒後，無繼續施用毒品之傾向，由臺灣高雄地方法院檢
    察署檢察官於八十八年二月二十二以八十八年度偵字第三九一八號不起訴處分確
    定。再因施用第二級毒品安非他命案件，經本院以八十八年度毒聲字第二八八五
    號裁定送觀察、勒戒，並因認有繼續施用毒品之傾向，經本院以八十八年度毒聲
    字第三二八八號裁定送強制戒治，並由臺灣高雄地方法院檢察署檢察官提起公訴
    ，經本院於八十九年十月二十日以八十九年度易字第三五二一號刑事判決判處有
    期徒刑七月，嗣經上訴臺灣高等法院高雄分院，於八十九年十二月三十日以八十
    九年度上易字第一九一一號刑事判決判處有期徒刑八月確定，有臺灣高雄地方法
    院檢察署刑案資料查註紀錄表、前開不起訴處分書、裁定、本院上開判決書及臺
    灣高等法院高雄分院前開判決書等資料在卷足憑，足認被告係於不起訴處分確定
    後，五年內三犯施用第一級毒品海洛因及第二級毒品安非他命之犯行，本件事證
    已臻明確，被告右開犯行洵堪認定。
二、核被告所為，係犯毒品危害防制條例第十條第一項之施用第一級毒品罪及同條第
    二項之施用第二級毒品罪。被告持有第一、二級毒品海洛因及安非他命之低度行
    為已為施用之高度行為所吸收，均不另論罪。又其先後多次施用第一、二級毒品
    海洛因及安非他命之行為，均時間緊接、所犯均係構成要件相同之罪名，顯均係
    基於概括犯意反覆為之，均為連續犯，均應依刑法第五十六條之規定，以一罪論
    ，並加重其刑。被告所犯上開二罪，犯意各別，罪名互殊，應予分論併罰之。另
    被告曾犯有如事實欄所述之違反麻醉藥品管理條例案件，經本院判處有期徒刑六
    月，於八十七年六月三日經易科罰金執行完畢，有臺灣高等法院被告全國前案紀
    錄表及臺灣高雄地方法院檢察署刑案資料查註紀錄表各一份在卷可證，其於五年
    之內，再犯本件有期徒刑以上之罪，係屬累犯，應依刑法第四十七條之規定加重
    其刑。被告有二種以上刑之加重事由，應依刑法第七十條之規定，遞加重之。爰
    審酌被告之犯罪動機、目的、手段、品行、智識程度及前已有施用毒品之犯行，
    並經觀察勒戒及強制戒治後，竟又再度施用，顯見其意志力不堅，且對身體健康
    所生之危害與犯罪後尚能坦承犯行，態度良好等一切情狀，分別量處如主文所示
    之刑，並定其應執行之刑。扣案之第一級毒品海洛因二包（驗後淨重共計三．一
    八公克）及第二級毒品安非他命一包（驗後毛重０．七公克），分別係屬第一、
    二級毒品，應依毒品危害防制條例第十八條第一項前段之規定，均予沒收銷燬之
    。至鑑驗所耗用之毒品既已滅失，自無庸宣告沒收。
三、移送併案審理部分（即被告自九十年四月二十五日以後迄同年八月二十九日止之
    施用第一、二級毒品海洛因及安非他命之犯行），雖未據公訴人提起公訴，惟該
    部分事實與前揭已起訴論罪之部分，有連續犯之裁判上一罪關係，為起訴效力所
    及，本院自得併予審理，附此敘明。
四、公訴意旨另認：被告尚涉犯有自八十八年十一月三日以後迄八十九年十二月三十
    日止之施用第二級毒品安非他命犯行，然因此部分犯行已為臺灣高等法院高雄分
    院，於八十九年十二月三十日以八十九年度上易字第一九一一號刑事判決判處有
    期徒刑八月確定效力所及，原應為免訴之諭知，惟公訴意旨認此部分事實與前揭
    有罪部分有連續犯之裁判上一罪關係，爰不另為免訴之諭知，附此敘明。
    。
據上論斷，應依刑事訴訟法第二百九十九條第一項前段，毒品危害防制條例第十條第
一項、第二項、第十八條第一項，刑法第十一條、第五十六條、第四十七條、第五十
一條第五款，判決如主文。
本案經檢察官楊婉莉到庭執行職務。
中      華      民      國      九十    年      十      月    二十九    日
                                  臺灣高雄地方法院刑事第七庭
                                      法  官  蔡  正  雄
右正本證明與原本無異。
如不服本判決，應於判決送達後十日內，向本院提出上訴狀。
                                      書記官  許  雅  惠
中      華      民      國      九十    年      十      月    二十九    日
附錄本判決論罪之法條：
毒品危害防制條例第十條第一項、第二項：
施用第一級毒品者，處六月以上五年以下有期徒刑。
施用第二級毒品者，處三年以下有期徒刑。


司法院資訊處製作；財團法人民間司法改革基金會備份。
